# 往来款业务核算问题

提问人：树梢新月弯弯 时间：2016-06-14 00:03:30
1 、与同一个客户既有销售业务又有采购业务、请问这种性质的可以采购时可以直接冲减应收账款或者采购付款时直接增加应收账款吗？

回答人：chenyiwei
对照《企业会计准则第 37 号——金融工具列报》中对金融资产、金融负债抵销列报应满足条件的相关规定判断。相关的法律法规规定可参考《合同法》第九十九条、第一百条。